臺灣高等法院刑事裁定
111年度聲再字第341號
再審聲請人
即受判決人  翁建成




上列聲請人因違反毒品危害防制條例案件，對於本院109年度上
訴字第863號，中華民國109年12月8日第二審確定判決（臺灣新
北地方法院108年度訴字第780號，起訴案號：臺灣新北地方檢察
署107年度偵字第24714號），聲請再審，本院裁定如下：
    主  文
再審之聲請駁回。 
    理  由
一、按聲請再審，應以再審書狀敘述理由，附具原判決之繕本及
    證據，提出於管轄法院為之，刑事訴訟法第429條前段定有
    明文。
二、聲請人聲請再審意旨略以：
（一）刑罰量定應與該犯罪行為所生危害、行為人責任之輕重相
      符，始符合憲法罪刑相當原則。
（二）依照釋字第476號解釋意旨，對於販賣毒品之行為應予以
      合憲的目的性限縮解釋，依照釋字第792號解釋，販賣毒
      品之人情節未必相同，造成危害程度有異，不應全部適用
      同一處罰條文；少量有償轉讓毒品行為竟需面臨嚴峻刑罰
      ，罪責顯不相當。
（三）對證人之對質詰問權應予充分保障，經合法調查之證據，
      足以形成有罪確信，方能判處被告罪刑。
（四）原審法院未傳喚證人蔡建中使聲請人得以行交互詰問，蔡
      建中於警偵詢之證詞未經合法調查，且所稱聲請人曾經無
      償轉讓毒品16次供其施用，然聲請人有何義務免費提供其
      毒品，聲請人只是不忍看其毒癮發作，遂幫其取得毒品，
      有何意圖營利可言？原確定判決僅以交付毒品收取價金即
      認定完成販賣行為，而未考量全案癥結，顯有違誤。
（五）聲請人所犯只是同儕間協助吸毒者取得毒品施用，對象僅
      一人，金額及數量微少，原審量處重刑嚴重違反罪刑相當
      原則。
（六）聲請人既已無償轉讓第二級毒品，有何另行販賣第一級毒
　　　品賺取價差之理？
（七）販賣毒品犯罪構成要件不明確，留給法官過大解釋空間，
　　　與適用範圍，有可能侵害權力分立之憲政體制。
（八）原確定判決違反法律明確性、罪責相當、平等原則，及比
　　　例原則，爰依刑事訴訟法第420條規定聲請再審。
三、經核本件聲請人聲請再審，並未檢具任何證據，且前揭聲請
    意旨所述，或係指摘刑之量定過重，或係主張販賣毒品犯罪
    立法有違憲疑慮，或係爭執原確定判決之證據調查程序，均
    非符合刑事訴訟法第420條第1項各款之再審事由，核與上開
    法律規定之聲請再審要件不合。又經通知聲請人到庭陳述意
    見略稱：原確定判決認定事實有誤，其只是有償轉讓毒品，
    並非販賣毒品，其並沒有新事實或新證據足以證明，並稱其
    不要聲請再審，是要聲請憲法訴訟等語（參本院民國111年7
    月12日訊問筆錄），益證聲請人並未主張符合再審之事由，
    且經法院曉諭後，仍未能提出足以產生合理懷疑，動搖原確
    定判決所認定事實之新事證。從而，本件聲請再審不合法定
    程式，應予駁回。
據上論斷，應依刑事訴訟法第433條前段，裁定如主文。

中　　華　　民　　國　　111 　年　　7 　　月　  14 　日
                  刑事第二十庭  審判長法　官  張紹省
                                      法　官  蕭世昌
                                      法　官  吳祚丞
以上正本證明與原本無異。
如不服本裁定，應於收受送達後五日內向本院提出抗告狀。
                                      書記官  楊宜蒨
中　　華　　民　　國　　111 　年　　7 　　月　　14　　日